【裁判字號】    97,訴,376
【裁判日期】    970227
【裁判案由】    違反毒品危害防制條例
【裁判全文】
臺灣彰化地方法院刑事判決               97年度訴字第376號
公  訴  人  臺灣彰化地方法院檢察署檢察官
被      告  甲○○
                    （現另案羈押於臺灣彰化看守所）
上列被告因違反毒品危害防制條例案件，經檢察官提起公訴（97
年度毒偵字第58號），本院依簡式審判程序判決如下：
    主  文
甲○○施用第一級毒品，處有期徒刑捌月，減為有期徒刑肆月，
如易科罰金，以銀元參佰元即新臺幣玖佰元折算壹日。
    事  實
一、甲○○前於民國92年間曾因施用毒品案件，經送觀察、勒戒
    後，認無繼續施用毒品之傾向，於92年2月12日執行完畢釋
    放，並由臺灣臺中地方法院檢察署檢察官於92年2月14日，
    以92年度毒偵字第400號為不起訴處分確定。詎仍不知悔改
    ，復基於施用第一級毒品海洛因之犯意，於93年10月13日某
    時，在財團法人彰化基督教醫院二林分院之廁所內，以將海
    洛因加水置於針筒後再予施打手臂之方式，施用海洛因1次
    。嗣於93年10月15日15時40分許，經警依法採集其尿液送驗
    ，結果呈嗎啡陽性反應，始悉上情。
二、案經彰化縣警察局芳苑分局報告臺灣彰化地方法院檢察署檢
    察官偵查起訴。
    理  由
一、被告甲○○於準備程式中，先就前揭犯罪事實為有罪之陳述
    ，且所犯係死刑、無期徒刑、最輕本刑為3年以上有期徒刑
    以外之罪，經本院合議庭依刑事訴訟法第273條之1第1項之
    規定，裁定由受命法官獨任進行簡式審判程式，合先敘明。
二、訊據被告甲○○對於上揭施用第一級毒品海洛因之犯行坦承
    不諱，且其於事實欄所載時間為警採集尿液送驗，結果呈嗎
    啡陽性反應乙節，有尿液代號與真實姓名對照認證表及詮昕
    科技股份有限公司濫用藥物尿液檢驗報告各1紙附卷可稽，
    足徵被告之自白與事實相符。再被告前於92年間曾因施用毒
    品案件，經送觀察、勒戒後，認無繼續施用毒品之傾向，於
    92年2月12日執行完畢釋放，並由臺灣臺中地方法院檢察署
    檢察官於92年2月14日，以92年度毒偵字第400號為不起訴處
    分確定乙節，有臺灣彰化地方法院檢察署刑案資料查註紀錄
    表及臺灣高等法院被告全國前案紀錄表各1份在卷可參。綜
    上，本件事證明確，被告上開施用毒品之犯行，堪以認定。
三、按行為後法律有變更者，適用行為時之法律。但行為後之法
    律有利於行為人者，適用最有利於行為人之法律，刑法第2
    條第1項定有明文。本件被告甲○○行為後，刑法第41條第1
    項前段之規定業已於民國95年7月1日修正公布施行，修正前
    規定為「犯最重本刑為5年以下有期徒刑以下之刑之罪，而
    受6個月以下有期徒刑或拘役之宣告，因身體、教育、職業
    、家庭之關係或其他正當事由，執行顯有困難者，得以1元
    以上3元以下折算1日，易科罰金。」，而被告行為時之易科
    罰金折算標準，依修正前罰金罰鍰提高標準條例第2條前段
    規定，就其原定數額提高為1百倍折算1日，是本件依被告行
    為時之易科罰金折算標準，應以銀元3百元折算1日，經換算
    為新臺幣後，應以新臺幣9百元折算為1日。惟95年7月1日修
    正公布施行之刑法第41條第1項前段則規定：「犯最重本刑
    為5年以下有期徒刑以下之刑之罪，而受6個月以下有期徒刑
    或拘役之宣告者，得以新臺幣1千元、2千元或3千元折算1日
    ，易科罰金。」，比較修正前後之易科罰金折算標準，以95
    年7月1日修正公布施行前之規定，較有利於被告，是以若被
    告所宣告之刑應諭知易科罰金之折算標準，應依刑法第2條
    第1項前段規定，適用修正前刑法第41條第1項前段定之，合
    先敘明。
四、核被告甲○○所為，係犯毒品危害防制條例第10條第1項之
    施用第一級毒品罪。又其持有第一級毒品海洛因並進而施用
    ，其持有之低度行為應為施用之高度行為所吸收，不另論罪
    。爰審酌被告前即有施用毒品之紀錄，經觀察、勒戒後，仍
    不能戒除毒癮，竟再度施用毒品戕害自身健康，及其犯罪之
    動機、目的、所生危害及犯罪後之態度等一切情狀，量處如
    主文所示之刑。又被告犯本案之時間係於96年4月24日之前
    ，且符合中華民國96年罪犯減刑條例第2條第1項第3款之規
    定，自應將其宣告刑減輕2分之1，並依修正前刑法第41條第
    1項前段規定諭知易科罰金之折算標準。
據上論斷，應依刑事訴訟法第273條之1第1項、第299條第1項前
段，毒品危害防制條例第10條第1項，刑法第11條前段、第2條第
1項前段、修正前第41條第1項前段，罰金罰鍰提高標準條例第1
條前段、修正刪除前罰金罰鍰提高標準條例第2條，中華民國96
年罪犯減刑條例第2條第1項第3款、第7條、第9條，判決如主文
。
本案經檢察官郭玄義到庭執行職務。
中    華    民    國    97    年    2     月    27    日
                  臺灣彰化地方法院刑事第七庭
                                    法    官  紀佳良
以上正本證明與原本無異。
如不服本判決，應於判決送達後10日內，向本院提出上訴書狀，
上訴書狀應「敘述具體上訴理由」，並按他造當事人之人數附繕
本。「切勿逕送上級法院」。
中    華    民    國    97    年     2    月    27    日
                                    書 記 官  詹國立
附錄論罪科刑法條：
毒品危害防制條例第十條：
施用第一級毒品者，處六月以上五年以下有期徒刑。
施用第二級毒品者，處三年以下有期徒刑。


司法院資訊處製作；財團法人民間司法改革基金會備份。
